【裁判字號】    97,竹小,36
【裁判日期】    970229
【裁判案由】    給付管理費
【裁判全文】
臺灣新竹地方法院民事小額判決          97年度竹小字第36號
原      告  上環國際汽車有限公司
法定代理人  乙○○
訴訟代理人  丙○○
被      告  巨康食品有限公司
法定代理人  甲○○
上列當事人間請求給付修理費事件，本院於民國九十七年二月十
八日辯論終結，判決如下：
    主      文
原告之訴駁回。
訴訟費用新台幣壹仟元由原告負擔。
    事實及理由
一、事實摘要：
（一）原告起訴主張：被告於民國九十六年六月十一日將車牌號
      碼ＤＣ─三四六一號車輛交給原告維修，總計應付原告新
      臺幣（下同）二萬二千七百二十元，然屢經催討仍不獲清
      償，為此爰聲明請求被告給付原告二萬二千七百二十元，
      及自催告清償期限屆滿翌日即九十六年十一月二十四日起
      至清償日止，按年息百分之五計算之利息。
（二）被告抗辯：被告未將車牌號碼ＤＣ─三四六一號車輛交給
      原告維修，被告之車輛均固定交由訴外人江崇岳維修，並
      已將維修費用給付訴外人江崇岳，爰聲明請求原告之訴駁
      回。
二、本院判斷之理由：
（一）原告主張被告所有之車牌號碼ＤＣ─三四六一號車輛係由
      原告維修之事實，業據提出車輛維修結帳單影本為證，被
      告對此亦不爭執，自堪信為真實。
（二）次按，被告所有之車牌號碼ＤＣ─三四六一號車輛固係由
      原告維修，已如上述，然依債之相對性法理，承攬契約之
      債權人僅得向有債權債務關係之定作人即債務人請求給付
      ，故本件原告是否得向被告請求給付維修費用，爭點即在
      於被告所有之車牌號碼ＤＣ─三四六一號車輛是否係由被
      告交給原告承攬維修？
（三）第按，當事人主張有利於己之事實者，就其事實有舉證之
      責任。民事訴訟法第二百七十七條前段定有明文。查原告
      雖主張被告所有之車牌號碼ＤＣ─三四六一號車輛係由被
      告交給原告維修，然為被告所否認，被告並抗辯被告之車
      輛均固定交由訴外人江崇岳維修，並已將維修費用給付訴
      外人江崇岳等情。揆諸上開規定，原告主張被告所有之車
      牌號碼ＤＣ─三四六一號車輛係由被告交給原告承攬維修
      一節，既已為被告所否認，原告就此有利於己之事實，自
      應負舉證之責任，惟原告就此有利於己之事實並未提出任
      何證據加以證明，已難認其上開主張可採。況依原告提出
      之車輛維修結帳單所載，該車牌號碼ＤＣ─三四六一號車
      輛維修後確係由訴外人江崇岳確認後簽名取回；且原告訴
      訟代理人亦自承該車牌號碼ＤＣ─三四六一號車輛確係由
      訴外人江崇岳交給原告維修、取回，均足堪認被告上開所
      為抗辯屬實，堪足採信。
（四）綜上，被告所有之車牌號碼ＤＣ─三四六一號車輛固係由
      原告維修，然被告所有之該車牌號碼ＤＣ─三四六一號車
      輛既非係由被告交給原告承攬維修，顯然兩造間並無任何
      契約關係存在。從而，原告以該車牌號碼ＤＣ─三四六一
      號車輛係被告所有，乃請求被告給付該車牌號碼ＤＣ─三
      四六一號車輛維修費二萬二千七百二十元，及自催告清償
      期限屆滿翌日即九十六年十一月二十四日起至清償日止，
      按年息百分之五計算之利息，即於法無據，為無理由，應
      予駁回。
四、確定訴訟費用額：本件係小額訴訟判決，應依民事訴訟法第
    四百三十六條之十九之規定，於裁判時確定訴訟費用額，爰
    確定訴訟費用額如主文第二項所示（本件訴訟費用額僅有裁
    判費1000元）。
五、本件事證已臻明確，兩造其餘之攻擊防禦方法及舉證，於判
    決結果均不生影響，爰不一一詳為論述，附此敘明。
六、據上論結：原告之訴為無理由，依民事訴訟法第四百三十六
    條之二十三、第四百三十六條第二項、第七十八條、第四百
    三十六條之十九，判決如主文。
中    華    民    國  九十七  年    二    月  二十九  日
                              臺灣新竹地方法院新竹簡易庭
                                  法  官  汪銘欽
以上正本係照原本作成。
如對本判決上訴，非以其違背法令為理由不得為之，且須於判決
送達後二十日內以上訴狀記載上訴理由向本院提出上訴狀。
中    華    民    國  九十七  年    二    月  二十九  日
                                  書記官  林淑瑜


司法院資訊處製作；財團法人民間司法改革基金會備份。
